臺灣臺北地方法院刑事判決　　　　　　 94年度訴緝字第191號
　　公　訴　人　臺灣臺北地方法院檢察署檢察官
　　被　　　告　丙○○
　　　　　　　　　　　　　號（另案於台灣桃園監獄執行中）
上列被告因偽造文書等案件，經檢察官聲請簡易判決處刑（93年
度偵字第21714號），以及聲請併案審理（台灣板橋地方法院檢
察署94年度發查偵字第31號），因認不宜以簡易判決處刑改依通
常程序審理，本院合議庭依被告於準備程序進行中為有罪之陳述
，裁定由以簡式審判程序審理後判決如下：
    主  文
丙○○連續行使偽造私文書，足以生損害於他人，處有期徒刑拾
月。如附表所示簽帳單上偽造之「謝文原」、「王志遠」署押共
計拾陸枚，均沒收。
    事  實
一、丙○○前因偽造文書案件，經台灣板橋地方法院以89年度訴
    字第1175號判處有期徒刑4月，如易科罰金以三百元折算一
    日確定，於民國90年8月9日易科罰金執行完畢。於93年4月
    19日，至丁○○位在台北市○○區○○街5號4、5樓住處進
    行裝潢工程裝設門窗時，丙○○見丁○○房間內化妝台上有
    小包包，丙○○即基於竊盜、連續行使偽造私文書、連續詐
    欺取財罪之概括犯意，先打開該包包而竊取丁○○置於包包
    內之信用卡4張（聯邦商業銀行信用卡二張，中國信託商業
    銀行、第一銀行信用卡各一張），得手後旋即基於意圖為自
    己不法所有之概括犯意，連續(1)於附表1-12所示之時間、特
    約商店，持聯邦商業銀行卡號0000000000000000號及000000
    0000000000號之信用卡，消費如附表所示之金額，並在簽帳
    單上偽造「謝文原」（與丁○○於信用卡背面簽名樣式相似
    ）署押後交付特約商店之店員而行使之，以及(2)於中國信託
    商業銀行卡號0000000000000000 號之信用卡背面偽造「王
    志遠」之署押，表示中國信託商業銀行同意「王志遠」持用
    該信用卡，並得向特約商店先行消費後，再由特約商店經收
    單機構向發卡銀行請款之意後，即連續(3)於附表13-16所示
    之時間、特約商店，持上開中國信託商業銀行之信用卡，消
    費如附表所示之金額，並在簽帳單上偽造「王志遠」署押後
    交付特約商店之店員而行使之；丙○○冒以「謝文原」、「
    王志遠」確認交易標的、金額及向聯邦商業銀行、中國信託
    商業銀行簽帳消費之意，並作為特約商店經由收單機構向發
    卡銀行請款之用，特約商店之店員乃因此誤認係持卡人本人
    持卡消費而陷於錯誤，交付所選購之商品，且使聯邦商業銀
    行、中國信託商業銀行因而代墊消費款項，足生損害於丁○
    ○、特約商店及聯邦商業銀行、中國信託商業銀行。嗣經聯
    邦銀行客服人員電話詢問丁○○是否有刷卡消費，始知上情
    （丙○○業將所竊得之信用卡丟棄逸失）。
二、案經聯邦銀行訴由台北市政府警察局刑事警察大隊報告台灣
    台北地方法院檢察署檢察官偵查起訴。
    理  由
一、前揭事實，業據被告丙○○坦認屬實，經核與丁○○、甲○
    ○、乙○○指述之情節相符，並有信用卡掛失紀錄表、調查
    報告書、爭議交易聲明書、消費帳單明細、簽帳單在卷可稽
    ，是本件事證已臻明確，被告犯行堪予認定。
二、核被告所為，係犯刑法第216條、第210條之行使偽造私文書
    罪、第320條第1項之竊盜罪、第339條第1項之詐欺取財罪。
    其偽造署押之行為為偽造私文書之階段行為，偽造私文書之
    低度行為，為行使偽造私文書之高度行為所吸收，均不另論
    罪。其先後多次行使偽造私文書及詐欺取財之犯行，時間緊
    接，方法相同，分別觸犯構成要件相同之罪，顯係基於概括
    犯意所為，為連續犯，應依刑法第56條規定，分別論以一罪
    ，並分別加重其刑。公訴意旨雖僅就附表編號1-12部分提起
    公訴，而被告其餘之犯行雖未據公訴人提起公訴，惟被告此
    部份行為，與經提起公訴之部分，有連續犯之裁判上一罪之
    關係，已如前述，本院自應併予審酌，附此說明。被告竊盜
    及行使偽造私文書之目的，均在於冒名使用信用卡消費以詐
    取財物，其所犯竊盜罪、行使偽造私文書罪與詐欺取財罪之
    間，有方法結果之牽連關係，應依刑法第55條規定，從一重
    之行使偽造私文書罪處斷。查被告前因偽造文書案件，經台
    灣板橋地方法院以89年度訴字第1175號判處有期徒刑4月，
    如易科罰金以三百元折算一日確定，於90年8月9日易科罰金
    執行完畢等情，有台灣高等法院被告全國前案紀錄表附卷可
    稽，被告前受有期徒刑之執行完畢後，五年以內再犯本件有
    期徒刑以上之罪，為累犯，應依刑法第47條之規定，加重其
    刑，並遞加重之。爰審酌被告犯罪動機目的、犯罪手段、所
    取得之財物價值、犯罪所生之危險及損失、犯後之態度等一
    切情狀，量處如主文所示之刑。另被告於附表所示之簽帳單
    上偽造之「謝文原」、「王志遠」署押共計16枚，均應依刑
    法第219條之規定沒收。
三、據上論斷，應依刑事訴訟法第452條、第273條之1第1項、第
    299條第1項前段，刑法第56條、第216條、第210條、第320
    條第1項、第339條第1項、第47條、第55條、第219條，罰金
    罰鍰提高標準條例第1條前段，判決如主文。
本案經檢察官陳麗芬到庭執行職務。
中　　華　　民　　國　　94　　年　　8 　　月　　31　　日
             　　 刑事第二庭          法　官　蘇嘉豐
以上正本證明與原本無異。
如不服本判決，應於判決送達後10日內向本院提出上訴狀（應抄
附繕本）。告訴人或被害人如對於本判決不服者，應具備理由請
求檢察官上訴，其上訴期間之計算係以檢察官收受判決正本之日
期為準。
                                      書記官　蘇靜紅
中　　華　　民　　國　　94　　年　　9　　月　  　2　　日
附錄本案論罪科刑所適用法條全文：
刑法第216條：
行使第二百十條至第二百十五條之文書者，依偽造、變造文書或
登載不實事項或使登載不實事項之規定處斷。
刑法第210條：
偽造、變造私文書，足以生損害於公眾或他人者，處五年以下有
期徒刑。
刑法第320條第1項：
意圖為自己或第三人不法之所有，而竊取他人之動產者，為竊盜
罪，處五年以下有期徒刑、拘役或五百元以下罰金。
刑法第339條第1項：
意圖為自己或第三人不法之所有，以詐術使人將本人或第三人之
物交付者，處五年以下有期徒刑、拘役或科或併科一千元以下罰
金。
